臺灣高等法院刑事判決　　　　　　　 94年度交上易字第263號
上　訴　人
即　被　告　乙○○
上列上訴人因過失致死案件，不服臺灣桃園地方法院94年度交易
字第231號，中華民國94年8月31日第一審判決（起訴案號：臺灣
桃園地方法院檢察署94年度偵字第7899號），提起上訴，本院判
決如下：
    主  文
上訴駁回。
    事實及理由
一、本案經本院審理結果，認第一審以上訴人即被告乙○○犯刑
    法第二七六條第一項之因過失致人於死罪，判處有期徒刑八
    月，認事用法及量刑均無不當，應予維持，並引用第一審判
    決書記載之事實、證據及理由（如附件第一審判決書）。
二、被告上訴意旨雖表示不服原審判決，但並未具體指出原審判
    決有何不當，是被告空言不服原審判決，其上訴為無理由，
    應予駁回。
三、被告經合法傳喚，無正當理由不到庭，爰不待其陳述逕行判
    決。
據上論結，應依刑事訴訟法第三百七十三條、第三百六十八條、
第三百七十一條，判決如主文。
本案經檢察官呂文忠到庭執行職務。
中　　華　　民　　國　　94　　年　　12　　月　　28　　日
　　　　　　　　　      交通法庭審判長法　官  林堭儀
　　　　　　　　　　　　　　　　　　  法　官  宋  祺
　　　　　　　　　　　　　　　　　　  法　官  陳憲裕
以上正本證明與原本無異。
不得上訴。
                                      書記官  劉育妃
中　　華　　民　　國　　94　　年　　12　　月　　29　　日
附錄本案論罪科刑法條全文
刑法第二百七十六條第一項：
因過失致人於死者，處二年以下有期徒刑、拘役或二千元以下罰
金。
附件
臺灣桃園地方法院刑事判決　　　　　　 94年度交易字第231號
公　訴　人　臺灣桃園地方法院檢察署檢察官
被　　　告　乙○○　男　66歲（民國○○年○○月○○日生）
　　　　　　　　　　住桃園縣桃園市○○○街二五號一樓之二
　　　　　　　　　　身分證統一編號：Ｚ000000000號
選任辯護人　黃欣欣律師
選任辯護人　劉楷律師
上列被告因過失致死案件，經檢察官提起公訴（94年度偵字第
7899號），本院判決如下：
    主  文
乙○○因過失致人於死，處有期徒刑捌月。
    事  實
一、乙○○於民國94年3 月14日中午12時許，駕駛車牌號碼AD-6
    899 號自用小客車，行經桃園縣大溪鎮○○路○ 段與石園路
    口時，原應注意車前狀況及兩車併行之間隔，並隨時採取必
    要之安全措施，而當時天候晴、日間自然光線、乾燥柏油路
    面、路面無缺陷及障礙物，視距良好，並無不能注意之情事
    ，竟疏於注意車前狀況，不慎擦撞前方由古月娥騎乘之車牌
    號碼PL3─991號重型機車，致古月娥摔落倒地，因而受有顱
    內出血、頭胸部外傷之傷害，經送醫急救，仍於到達醫院前
    死亡。
二、案經古月娥之子甲○○訴由暨台灣桃園地方法院檢察署檢察
    官自動檢舉偵查起訴。
    理  由
一、訊據被告乙○○固不否認伊所駕駛之AD-6899 號自用小客車
    與被害人古月娥所騎乘之PL3-991 號重型機車於前開時間、
    地點發生碰撞，被害人摔落倒地，因而受有顱內出血、頭胸
    部外傷之傷害，經送醫急救，於到達醫院前不治死亡等事實
    ，又被告先於警詢時陳稱被害人離伊1 公尺左右，被害人突
    然向左轉，伊來不及煞車，撞到才煞車的云云，惟於審判時
    又翻異前詞辯稱當天伊在開車，被害人騎車在伊前面，案發
    地點路邊有一台貨車在下貨，被害人機車從貨車的右側繞過
    貨車車身，從貨車的車頭出來，我的車頭一超越貨車車頭，
    就聽到「碰」一聲，到底是她撞我或是我撞她，我當時迷迷
    糊糊搞不清楚云云。經查，被害人古月娥因本件車禍，受有
    顱內出血、頭胸部外傷之傷害，經送醫急救，仍於到達醫院
    前死亡等情，此經被害人家屬朱柏仁於警詢時陳述綦詳，並
    有國軍八０四醫院死亡通知單1 紙可資佐證，而本件被害人
    確係古月娥，其係因本件車禍受傷致死，亦經臺灣桃園地方
    法院檢察署檢察官督同法醫師到場相驗鑑定屬實，製有勘驗
    筆錄、相驗屍體證明書、驗斷書各1 份及相驗照片6 幀附卷
    足憑；又被告雖以前情置辯，然本院於審判程序中依檢察官
    聲請勘驗由告訴代理人所提出之現場錄影光碟資料，勘驗結
    果為：「第一、畫面出現一輛貨車打雙向警示燈停於路旁，
    於十二點二分十一秒時往左偏駛，停等待左轉彎，在十二點
    二分三十八秒時被害人騎機車通過貨車車頭，在機車左後方
    緊跟著被告的汽車，接著一輛小貨車通過，在接著另外一輛
    白色車輛通過，而該白色車輛通過時間是十二點二分四十四
    秒，此時該白色車輛明顯減速慢行。第二、被害人機車出現
    畫面通過待左轉貨車車頭一直到離開畫面都沒有被撞到的現
    象。第三、被害人機車根本沒有從右方繞行貨車的情況。第
    四、小貨車是停於交岔路口黃色網狀路面上，後方有一巷口
    。」，此有本院94年8 月17日審判筆錄可參，被告前開辯解
    顯與事實不符，均為卸責之詞，不足採信，本件應係被告未
    保持與前車之安全距離，自後方追撞被害人無誤。按汽車行
    駛時，駕駛人應注意車前狀況，隨時採取必要之安全措施，
    道路交通安全規則第94條第3 項定有明文。被告考領駕駛執
    照應對前開規定知之甚詳，被告駕駛上開自用小客車自應遵
    守上開規定，並應負有前開注意義務，而參之肇事當時天候
    晴、日間自然光線、乾燥柏油路面、路面無缺陷及障礙物，
    視距良好，並無不能注意之情事，對於車前各人、車之動態
    尚能確切掌握等情況，有製道路交通事故現場圖1 份、道路
    交通事故調查報告表（一）、（二）各1 份及現場在卷足按
    ，被告並無不能注意之情事，竟疏於注意，駕駛上開自用小
    客車在上述路段違反上開規則，因而肇事致被害人古月娥受
    有上述傷害而死亡，被告對本件車禍之發生顯有過失。又被
    告之過失犯行與被害人古月娥之死亡結果間具相當因果關係
    。綜上，本件罪證明確，被告犯行洵堪認定，應依法論科。
二、核被告乙○○所為，係犯刑法第276 條第1 項過失致人於死
    罪。又被告於肇事後未被有偵查犯罪職權之機關或公務員發
    覺前，即主動向據報到場處理之桃園縣政府警察局中壢分局
    交通分隊警員坦承肇事，有桃園縣警察局中壢分局道路交通
    事故肇事人自首情形紀錄表1 份（94年度相字第513 號卷第
    34頁）附卷可參，為對於未發覺之罪自首而接受裁判，應依
    刑法第62條前段規定減輕其刑。爰審酌被告之過失情節難謂
    輕微、犯後矢口否認犯行，且於本院行準備程序時表示「（
    法官問：就車禍發生碰撞，你認為自己有沒有錯？）沒有錯
    ，如果對方沒有死的話，她反而要賠償我的損失」等語，顯
    見被告不知悔改，犯後態度極為惡劣，迄今未能與被害人家
    屬達成和解等各項情狀，量處如主文所示之刑，以示懲戒。
三、據上論斷，依刑事訴訟法第299 條第1 項前段，刑法第276
    條第1 項、第62條前段，罰金罰鍰提高標準條例第1 條前段
    ，判決如主文。
本案經檢察官張啟聰到庭執行職務。
中　　華　　民　　國　　94　　年　　8 　　月　　31　　日
                  刑事第五庭    審判長法　官　潘政宏
                                      法  官  邱滋杉
                                      法  官  周炳全
以上正本證明與原本無異。
如不服本判決，應於送達後10日內，向本院提出上訴狀。
                                      書記官  陳夏施
中　　華　　民　　國　　94　　年　　9 　　月　　6 　　日
附錄本件論罪科刑法條全文
中華民國刑法第276條
(過失致死罪)
因過失致人於死者，處二年以下有期徒刑、拘役或二千元以下罰
金。
從事業務之人，因業務上之過失犯前項之罪者，處五年以下有期
徒刑或拘役，得併科三千元以下罰金。
